【裁判字號】    95,上易,979
【裁判日期】    950630
【裁判案由】    詐欺
【裁判全文】
臺灣高等法院刑事判決                 95年度上易字第979號
上  訴  人
即  被  告  甲○○
上列上訴人因詐欺案件，不服臺灣臺北地方法院94年度易緝字第
172號，中華民國95年4月21日第一審判決（起訴案號：臺灣臺北
地方法院檢察署84年度偵字第7125、13067號），提起上訴，本
院判決如下：
    主  文
上訴駁回。
    事實及理由
一、本案經本院審理結果，認原審以上訴人即被告甲○○係犯刑
    法第三百三十九條第一項之罪，判處有期徒刑五月，並諭知
    易科罰金折算之標準為三百元折算一日，認事用法及量刑均
    無不當，應予維持，並引用第一審判決書記載之事實、證據
    及理由（如附件）。
二、被告上訴意旨否認詐欺犯行，並請求諭知緩刑等語。惟(一)按
    證據之取捨及證據證明力如何，均屬事實審法院得自由裁量
    、判斷之職權，苟其此項裁量、判斷，並不悖乎通常一般之
    人日常生活經驗之定則或論理法則，又於判決內論敘其何以
    作此判斷之心證理由者，即不得任意指摘其為違法。而認定
    犯罪事實所憑之證據，並不以直接證據為限，間接證據亦包
    括在內，審理事實之法院綜合卷內之直接、間接證據，本於
    推理作用，於通常一般之人均不致有所懷疑，得確信其為真
    實之程度者，即非不得據之為有罪之認定。原判決既已綜核
    全部卷證資料，詳加斟酌論斷，敘明其所憑之證據及認定之
    理由，而以被告否認犯罪所持之辯解為不足採，予以指駁綦
    詳，俱有卷存之證據資料可資覆按，尚無悖乎一般經驗法則
    ，自不得任意指為違法。(二)又按緩刑乃對於初犯及輕微犯罪
    者，於一定期間，猶豫其刑之宣告，或猶豫其刑之執行之制
    度，以避免短期自由刑感染惡習之流弊，並可保全犯人之廉
    恥心，以促其改悔遷善，啟其自新之路。緩刑之宣告，有其
    法定要件，是否宣告緩刑，係實體法上賦予法院審判時得依
    職權自由裁量之事項，並受比例原則與平等原則等一般法律
    原則之支配，且宣告緩刑仍須符合刑法第七十四條所定之要
    件。查本件被告已有前科紀錄，有本院被告前案紀錄表附卷
    可稽，已不符合宣告緩刑之要件，被告猶請求宣告緩刑，難
    認有理由。綜上，原審認被告罪證明確，而適用刑法第二條
    第一項前段、第三百三十九條第一項、第四十一條第一項前
    段，罰金罰鍰提高標準條例第一條前段、第二條，經核認事
    用法，洵無違誤，量刑亦屬妥適。被告上訴仍執前開情詞指
    摘原判決不當，為無理由，應予駁回。
據上論結，應依刑事訴訟法第373條、第368條，判決如主文。
本案經檢察官吳慧蘭到庭執行職務。
中    華    民    國    95    年    6     月    30    日
                  刑事第五庭  審判長法  官  吳    敦
                                    法  官  陳 世 宗
                                    法  官  吳 啟 民
以上正本證明與原本無異。
不得上訴。
                                    書記官  江 采 廷
中    華    民    國    95    年    7     月    3     日
附錄本案論罪科刑法條全文
刑法第三百三十九條（普通詐欺罪）
意圖為自己或第三人不法之所有，以詐術使人將本人或第三人之
物交付者，處五年以下有期徒刑、拘役或科或併科一千元以下罰
金。
以前項方法得財產上不法之利益或使第三人得之者，亦同。
前二項之未遂犯罰之。


司法院資訊處製作；財團法人民間司法改革基金會備份。
